臺灣臺北地方法院民事裁定            100年度家聲字第915號
    聲  請  人  台北市政府社會局
    法定代理人  江綺雯
    相  對  人  甲
    法定代理人  黃彥誠
上列聲請人聲請延長繼續安置事件，本院裁定如下：
  主  文
相對人甲（性別年籍如附表所示）自民國  100 年 10 月 22 日
15 時 30 分起，延長繼續安置個月。
聲請費用新台幣壹千元由聲請人負擔。
  理  由
一、按「兒童及少年有下列各款情形之一，非立即給予保護、安
    置或為其他處置，其生命、身體或自由有立即之危險或有危
    險之虞者，直轄市、縣 (市 )主管機關應予緊急保護、安置
    或為其他必要之處置：一兒童及少年未受適當之養育或照顧
    。二兒童及少年有立即接受診治之必要，而未就醫者。三兒
    童及少年遭遺棄、身心虐待、買賣、質押，被強迫或引誘從
    事不正當之行為或工作者。四兒童及少年遭受其他迫害，非
    立即安置難以有效保護者。直轄市、縣 (市 )主管機關為前
    項緊急保護、安置或為其他必要之處置時，得請求檢察官或
    當地警察機關協助之。第一項兒童及少年之安置，直轄市、
    縣 (市 )主管機關得辦理家庭寄養、交付適當之兒童及少年
    福利機構或其他安置機構教養之。」、「直轄市、縣 (市 )
    主管機關依前條規定緊急安置時，應即通報當地地方法院及
    警察機關，並通知兒童及少年之父母、監護人。但其無父母
    、監護人或通知顯有困難時，得不通知之。緊急安置不得超
    過七十二小時，非七十二小時以上之安置不足以保護兒童及
    少年者，得聲請法院裁定繼續安置。繼續安置以三個月為限
    ；必要時，得聲請法院裁定延長之。繼續安置之聲請，得以
    電訊傳真或其他科技設備為之。」兒童及少年福利法第36條
    、第37條之規定自明。
二、本件聲請意旨略以：聲請人於 99 年 4 月 8 日接獲通報，
    相對人甲與父親兩人租屋同住，而相對人甲之父親於同年 3
    月  3 日至大陸，出發前僅告知相對人甲要去處理妹妹的事
    ，留給相對人甲  2 千多元，表示該週未即會返回台灣，故
    未安排親友照顧相對人甲。而相對人甲之父親前往大陸前以
    單親失業需租屋及撫養相對人甲為由至少取得  5 萬多元之
    補助及善款，惟至大陸後傳簡訊要求相對人甲至家扶中心領
    取扶助金後匯到大陸，並打電話給學校老師，表示沒有錢買
    機票回台灣，綜上已有遺棄相對人甲之嫌，且藉相對人甲之
    名義以獲取補助之情事。相對人甲小學五年級時，相對人甲
    之父親亦未安排相對人甲之照顧即前往大陸，當時相對人甲
    之姑姑將相對人甲送至育幼院居住，顯示相對人甲之父親已
    非第一次未安排相對人甲之照顧即自行離境。相對人甲顯有
    未受適當之養育或照顧之情事，聲請人已於 99 年 4 月 19
    日 15 時 30 分起將相對人甲予以緊急保護安置，並向貴院
    聲請繼續安置及延長繼續安置，業獲貴院以 99 年度護字第
    22、66、122  號、100 年度護字第 6、36、66 號裁定准許
    在案。安置期間，聲請人協助相對人甲穩定家外安置及就學
    狀況，其適應狀況良好，然相對人甲因父親過往之不當管教
    及遭遺棄之經驗，造成相對人甲身心發展受創，相當焦慮及
    恐懼要再與父親同住及相處，故安排身心科醫生進行身心衡
    鑑，醫生表示相對人甲對於其父親之管教及遺棄之經驗，已
    造成相對人甲有相當多之負面情緒，已安排相對人甲進行諮
    商輔導迄今，以協助身心復原，現相對人甲之父雖已返國，
    但無主動關心相對人甲生活狀況，僅詢問相對人甲是否對其
    遭安置有認錯之意或是否仍在安置。日前相對人甲之父親未
    向聲請人聲請會面即前往向相對人甲借錢或是質問為何不返
    家，顯見相對人甲之父親親職角色不彰，亦顯示無具備適當
    之親職能力，評估現階段相對人甲對於返家有高度恐懼，為
    維護相對人甲安全及身心發展，爰依兒童及少年福利法第37
    條第 2 項規定，聲請裁定准予延長繼續安置 3 個月，俾利
    後續處遇等語。並提出台北市政府社會局兒童及少年保護個
    案法庭報告書、戶籍資料、民事裁定書影本等件為證。
三、經查，聲請人主張之事實，業據其提出前開書證為證，應堪
    信為真實。本院審酌上開事證，認如不予延長繼續安置，顯
    不足以保護相對人甲，爰依首開規定准自 100 年 10 月 22
    日 15 時 30 分起延長繼續安置相對人三個月。
四、依非訟事件法第 21 條，裁定如主文。
中    華    民    國   100    年    11    月    25    日
                    家事法庭法      官  彭南元
以上正本係照原本作成。
如對本裁定抗告，須於裁定送達後10日之不變期間內，向本院提
出抗告狀。
中    華    民    國   100    年    11    月    25    日
                            書  記  官  尹遜言